臺灣高等法院高雄分院民事裁定　　　九十一年度再字第五六號
　　　再審聲請人　銘盈興業有限公司
　　　法定代理人　甲○○
　　　再審聲請人　戊○○
　　　　　　　　　丙○○
　　　　　　　　　丁○○
　　　　　　　　　乙○○
　　　再審相對人　吳雨隆
右當事人間清償債務強制執行事件，再審聲請人對於中華民國九十一年五月十七日本
院九十一年度抗字第四０二號及九十一年三月十八日台灣高雄地方法院八十九年度執
字第四五四０一號確定裁定聲請再審，本院裁定如左：
　　　主　　　文
再審之聲請駁回。
再審聲請訴訟費用由再審聲請人負擔。
　　　理　　　由
一、本件再審聲請意旨略稱：再審聲請人於債權人台灣銀行與債務人惠弘工業股份有
    限公司（以下簡稱惠弘公司）等間清償債務強制執行事件，對於執行法院於九十
    年十二月十四日所發不動產拍定後點交之執行命令不服而提出異議，由原法院於
    九十一年三月十八日裁定駁回異議，聲請再審人提起抗告，又經鈞院於九十一年
    五月十七日以九十一年度抗字第四０二號裁定，駁回再審聲請人之抗告。惟查執
    行法院於九十年六月六日以九十高貴民讓八十九年執字第四五四０一號除去租賃
    權之通知，其主旨記載：「債務人惠弘工業股份有限公司與第三人丙○○、丁○
    ○、乙○○、戊○○就坐落如附表所示不動產（即坐落高雄市○鎮區○○段第一
    五五三－一、一五五三－二、一五五三－三、一五五四、一五五四－一、一五五
    四－五地號土地及其地上建物即門牌號碼高雄市前鎮區○○○路二二五、二二七
    號房屋）約定之租賃權應予除去」，而其說明欄一則記載：「本件債權人主張債
    務人惠弘工業股份有限公司以主旨所示不動產於民國八十四年三月十六日設定新
    台幣伍仟伍佰貳拾萬元之抵押權擔保向債權人借款，又於抵押權設定登記後之民
    國八十八年一月一日將之出租與第三人丙○○、丁○○、乙○○、戊○○，而此
    項不動產經本院以最低價額新台幣肆仟佰陸拾萬元定期拍賣，無人應買，此項
    租賃關係已影響其抵押權，為此聲請將此項租賃權除去後拍賣等語，經核並無不
    合，應予准許」等語，此除去租賃權之通知主旨與說明欄之記載一致，並無扞挌
    ，要無顯然之錯誤可言，而實際上前開拍定之不動產為惠弘工業股份有限公司（
    下稱惠弘公司）法定代理人王弘仁所有由王弘仁提供設定抵押權擔保惠弘公司向
    台灣銀行之貸款債務，其出租與丙○○等亦係由王弘仁所出租，則執行法院於九
    十年六月六日除去惠弘公司與丙○○等人間租賃權之通知，其效力自不及於王弘
    仁與丙○○等人間之租賃關係，從而執行法院於九十年十二月十四日命令再審聲
    請人應將上開拍定之不動產點交與買受人（拍定人）吳雨隆，於法自有不合。乃
    鈞院九十一年度抗字第四０二號裁定以上開除去租賃權通知所載「惠弘公司」顯
    係「王弘仁」之誤，至多僅生更正問題，要不影響裁定之本旨而駁回抗告人之抗
　　告，使再審聲請人必須將所承租之不動產點交予吳雨隆，竟按裁判有顯然錯誤而
　　得以裁定更正者，須該錯誤一見即明，且不影響全案本旨，始足當之，前開除去
　　租賃權通知，並不具備此條件，原確定裁定顯然違背最高法院四十五年台抗字第
　　一號判例意旨及七十一年台上字第二九二一號判決要旨，司法院七十六年十一月
　　六日（七六）廳民二字第三００號函旨，適用法規顯有錯誤，自難令人折服，為
　　此爰依民事訴訟法第五百零七條、第四百九十六條第一項第一款之規定，聲請再
　　審等語。
二、按，民事訴訟法第四百九十六條第一項第一款所謂適用法規顯有錯誤，應以確定
    裁判違背法規，或現存判例、解釋者為限，最高法院五十七年台上字第一０九一
    號、六十年台再字第一七０號著有判例。經查，最高法院四十五年台抗字第一號
    並非現存判例，抗告人顯然誤指，遽指原確定裁定違反最高法院四十五年台抗字
    第一號、七十一年台上字第二九二一號判決要旨及司法院七十六年十一月六日（
    七六）廳民二字第三００號函旨，適用法規顯有錯誤，而聲請再審，揆諸上開說
　　明，其再審顯然無理由，應予駁回。又按對於確定裁定聲請再審，依民事訴訟法
　　第五百零七條準用同法第五百零一條第一項第四款之規定，必須表明再審理由，
　　所謂表明再審理由，必須指明確定裁定有如何合於再審事由之具體情事，始為相
　　當，倘僅泛言有何條款之再審事由，無具體情事，仍難謂已合法表明再審理由，
　　最高法院六十四年台聲字第七六號著有判例。經查，再審聲請人又謂該除去租賃
　　權通知說明第一項並未記載「惠弘公司等三人」，原確定裁定竟謂該通知有此記
　　載，顯與卷內資料不符；又該除去租賃權通知既係除去惠弘公司與再審聲請人間
　　之租賃權，然此並不影響王弘仁與再審聲請人間未經除去之租賃關係，執行法院
　　自不得對再審聲請人發點交命令，原確定裁定認執行法院核發點交命令並無違誤
　　；另再審聲請人乙○○、丁○○並未收受執行法院上開除去租賃權通知，原確定
　　裁定謂已送達，亦有未合；再上開除去租賃權通知縱認係屬顯然錯誤，然尚未經
　　執行法院更正，執行法院據錯誤之命令核發點交命令，亦難謂合法，原確定裁定
　　竟謂該執行點交命令並無違誤，亦有未合云云，均屬適用法規顯有錯誤等語，並
　　未具體指出原確定裁定此等情事，係違背何種法規，揆諸上開判例意旨，提出本
　　件再審聲請於法自有未合，應予駁回。
三、依強制執行法第三十條之一、民事訴訟法第五百零二條、第五百零七條、第九十
    五條、第七十八條、第八十五條第一項前段，裁定如主文。
中　　　華　　　民　　　國　　九十一　　年　　　七　　　月　　 十六 　　日
　　　　　　　　　　　　　　　　　　　臺灣高等法院高雄分院民事第五庭
~B1審判長法官　蔡明宛
~B2　　　法官　林健彥
~B3　　　法官　周慶光
右為正本係照原本作成。
不得抗告。
中　　　華　　　民　　　國　　九十一　　年　　　七　　　月　　二十二　　日
~B法院書記官　郭蘭蕙
                                                                  Ａ
